【裁判字號】    92,易,23
【裁判日期】    920306
【裁判案由】    毒品危害防制條例
【裁判全文】
臺灣士林地方法院刑事判決                            九十二年度易字第二三號
    聲  請  人  臺灣士林地方法院檢察署檢察官
    被      告  甲○○  男  五.
右列被告因違反毒品危害防制條例案件，經檢察官聲請簡易判決處刑（九十一年度毒
偵字第九六九號），嗣經本院認為不宜以簡易判決處刑，爰改依通常程序審判，本院
判決如左：
    主  文
甲○○施用第二級毒品，累犯，處有期徒刑伍月，如易科罰金，以參佰元折算壹日。
    事  實
一、甲○○曾犯肅清煙毒條例案件，經臺灣高等法院以八十三年上訴字第五０五二號
    判決處有期徒刑三年二月，於民國八十三年九月八日確定，於八十六年十月七日
    縮刑期滿執行完畢。又前因施用第一級毒品海洛因及第二級毒品安非他命案件，
    經送觀察、勒戒後，認有繼續施用毒品之傾向，送強制戒治期滿，由臺灣士林地
    方法院於八十九年十月十七日以八十七年度訴字第四一０號判決免刑，於八十九
    年十一月六日確定。又前因施用第一級毒品海洛因案件，經依臺灣士林地方法院
    九十一年度毒聲字第七四七號裁定，於九十一年八月二十七日送入戒治處所施以
    強制戒治，於九十二年八月二十六日始戒治期滿。刑責部分，經臺灣士林地方法
    院檢察署檢察官於九十一年六月二十八日以九十一年度毒偵字第六七二、七二八
    號提起公訴後，目前由臺灣士林地方法院以九十一年度訴字第三九三號審理中。
    惟其另基於施用第二級毒品之犯意，於九十一年六月二十四日二十二時四十分許
    採尿往前回溯四日內之某時，在不詳地點，施用第二級毒品安非他命，嗣因共犯
    莊雯玉之供述，經警循線查獲，並採尿送驗始查悉上情。
二、案經內政部警政署保安警察第三總隊第二大隊報告臺灣士林地方法院檢察署檢察
    官聲請簡易判決處刑。
    理  由
一、右開事實，被告甲○○於偵查中雖否認施用安非他命，辯稱僅使用精神病的藥云
    云，嗣於本院審理時初供承不諱，繼而又否認吸食安非他命。然查被告尿液經送
    檢驗結果，發現有甲基安非他命之陽性反應，有基隆市衛生局基衛檢字第０八一
    ０九號檢驗成績書及國防部憲兵司令部刑事鑑識中心九十一年十月十八日（九一
    ）綱得字第一四０三六號鑑驗通知書各一紙在卷足憑，足徵被告於九十一年六月
    二十四日採尿往前回溯四日內之某時，在不詳地點，確有施用第二級毒品安非他
    命。其空言否認，顯是飾卸之詞，不足採信，此外復有本院八十七年度訴字第四
    一０號刑事判決書及臺灣士林地方法院檢察署刑案資料查註紀錄表各一份、九十
    一年度毒偵字第六七二、七二八號起訴書及本院九十一年度毒聲字第七四七號裁
    定書各一份、臺灣士林地方法院檢察署檢察官九十一年度戒執（二）字第二二六
    號戒治處分執行指揮書一紙附卷可參，本件事證明確，被告犯行洵堪認定，應依
    法論科。
二、查安非他命係毒品危害防制條例第二條所稱之第二級毒品，核被告甲○○所為，
    係犯該條例第十條第二項之施用第二級毒品罪，被告持有安非他命之低度行為為
    施用之高度行為所吸收，不另論罪；又被告有事實欄所載之犯罪科刑執行情形，
    有臺灣高等法院檢察署刑案紀錄簡覆表、臺灣士林地方法院檢察署刑案資料查註
    紀錄表附卷可稽。其受有期徒刑執行完畢後，五年以內再犯有期徒刑以上之本罪
    ，為累犯，應加重其刑。爰審酌被告之品行、犯罪之動機、目的、手段及犯罪後
    之態度等一切情狀，量處如主文第一項所示之刑示懲，並諭知易科罰金之折算標
    準。
據上論結，應依刑事訴訟法第四百五十二條、第二百九十九條第一項前段，毒品危害
防制條例第十條第二項，刑法第十一條前段、第四十七條、第四十一條第一項前段，
罰金罰鍰提高標準條例第二條，判決如主文。
本案經檢察官林聰良到庭執行職務。
中      華      民      國      九十二      年     三     月     六     日
                                      臺灣士林地方法院刑事第一庭
                                          法  官  張  國  棟
右正本證明與原本無異。
如不服本判決，應於判決送達後十日內，向本院提出上訴狀。
                                          書記官  陳  雅  加
中      華      民      國      九十二      年     三     月     十     日
附錄本案論罪科刑法條全文
毒品危害防制條例第十條
施用第一級毒品者，處六月以上五年以下有期徒刑。
施用第二級毒品者，處三年以下有期徒刑。


司法院資訊處製作；財團法人民間司法改革基金會備份。
